# 求助陈版，中国注册的母公司H股上市，需要报证监会的问题

提问人：满船落花满船雨 时间：2013-06-18 17:08:20
陈版，如题，我想问下，在中国注册的公司如果要上市H股的话， 需要报中国证监会的批准，向证监会呈现的按照中国会计准则列示的报告需要按照中国A股上市公司的要求列示嘛？还是按照非上市公司的披露要求列示就好了 谢谢

回答人：chenyiwei
回复 满船落花满船雨 的帖子
《关于股份有限公司境外发行股票和上市申报文件及审核程序的监管指引》（证监会公告[2012]45号）规定向中国证监会的申报文件之一是“财务报表及审计报告”。
证监会网站于 2013 年 1 月 21 日公布的“【行政许可事项】股份有限公司境外公开募集股份及上市（包括增发）审批”将该材料的要求细化为“a.11 申请人近三年及最近一期经审计的财务报表及其审计报告（按境内准则编制）”和“b.10 申请人近两年及最近一期经审计的财务报表及其审计报告”。 《公开发行证券的公司信息披露编报规则第 15 号--财务报告的一般规定（ 2010 年修订）》（证监会公告[2010]1号）第二条规定：“ 凡在中华人民共和国境内公开发行证券并在证券交易所上市的股份有限公司（以下简称"公司"），按照有关规定需要披露年度财务报告或需要参照年度财务报告披露有关财务信息时，应遵循本规则。” 从上述规定分析，如果该公司原先并未在境内上市，则其向证监会申报的财务报表只需满足按照境内会计准则的一般披露要求，并未强制要求遵循《财务报告的一般规定》中的特殊披露要求。